【裁判字號】    98,訴,1166
【裁判日期】    980909
【裁判案由】    侵權行為損害賠償
【裁判全文】
臺灣板橋地方法院民事判決              98年度訴字第1166號
原      告  甲○○
訴訟代理人  乙○○
被      告  丙○○
上列當事人間請求侵權行為損害賠償事件，經本院於民國98年8
月19日言詞辯論終結，判決如下：
    主  文
被告應給付原告新臺幣貳拾柒萬貳仟伍佰貳拾壹元。
原告其餘之訴駁回。
訴訟費用由被告負擔二分之一，餘由原告負擔。
本判決第一項得假執行；但被告如以新臺幣貳拾柒萬貳仟伍佰貳
拾壹元為原告預供擔保，或將請求之標的物提存，得免為假執行
。
    事實及理由
一、本件被告經合法通知，未於言詞辯論期日到場，核無民事訴
    訟法第386 條所列各款情形，茲依原告之聲請，由其一造辯
    論而為判決。
二、原告主張：
  (一)緣被告於民國97年10月22日23時46分許，帶其所豢養之犬隻
    哈士奇，在臺北縣三峽鎮○○路38號後方庭院溜狗時，本應
    注意於戶外溜狗時應將犬隻繫上繩索避免傷人，竟疏於注意
    及此，致該犬隻撲向適於該址溜狗之原告，使原告因受驚嚇
    而跌倒，受有左橈骨遠端骨折之傷害。
  (二)原告依民法第184 條第1 項前段、第190 條第1 項前段、第
    193 條第1 項、第195 條第1 項前段請求被告賠償金額，分
    述如下：
    1.醫藥費用：
      原告受傷後自97年10月23日起至98年1 月14日止，分別於
      元復醫院、元德診所及財團法人恩主公醫院共看診21次；
      97年10月27日至97年10月29日於元復醫院住院1 次，計醫
      藥費新臺幣（下同）44,121元，住院期間由看護照料，每
      日費用2,000 元，3 日共6,000 元。
    2.門診及復建治療之交通費用：
      依原告受傷害時起至98年1 月14日共計看診21次；97年12
      月31日起至98年3 月5 日止於元德診所接受復建治療共8
      次，並經醫師囑言原告仍宜繼續接受復建治療長達2 個月
      ，依每星期接收一次治療之推算，原告仍需接受8 次復建
      治療，以每次車費（計程車來回一趟之費用）200 元，21
      次門診、16次復建治療共計7,400 元。
    3.喪失勞動能力之損失：
      原告原任職於貫榮實業有限公司擔任操作員一職，每月收
      入為22,000元。原告左橈骨遠端骨折，經醫師診斷「兩個
      月內不宜從事粗重工作，宜繼續接受復健治療」，使原告
      於事發後至未來2 個月共計8 個月因喪失勞動能力總計損
      失176,000 元。
    4..精神慰撫金：
      原告因本件傷害迄今仍在治療中，居中造成生活上諸多不
      便，且被告自始至終均不承認錯誤，亦不願與原告和解，
      原告為此遂請求300,000 元之精神慰輔金。
  為此，爰依侵權行為法律關係，聲明求為判決：被告應給付原
  告533,521 元。
三、被告未於言詞辯論期日到場，復未提出書狀作任何有利於己
    之聲明或陳述。
四、本院查：
  (一)本件原告主張被告於97年10月22日23時46分許，帶其所豢養
    之犬隻哈士奇，在臺北縣三峽鎮○○路38號後方庭院溜狗時
    ，本應注意於戶外溜狗時應將犬隻繫上繩索避免傷人，竟疏
    於注意及此，致該犬隻撲向適於該址溜狗之原告，使原告因
    受驚嚇而跌倒，受有左橈骨遠端骨折之傷害之事實，有關刑
    事部分，業經本院刑事庭於98年4 月13日，以98年度簡字第
    2000號判處被告罪刑在案，並經本院調卷查明屬實，原告並
    引用該項證據資料，被告又未到場爭執，原告主張之事實為
    真實。
  (二)按因故意或過失，不法侵害他人之權利者，負損害賠償責任
    。動物加損害於他人者，由其占有人負損害賠償責任。不法
    侵害他人之身體或健康者，對於被害人因此喪失或減少勞動
    能力，或增加生活上之需要時，應負損害賠償責任。不法侵
    害他人之身體、健康、名譽、自由、信用、隱私、貞操，或
    不法侵害其他人格法益而情節重大者，被害人雖非財產上之
    損害，亦得請求賠償相當之金額，民法第184 條第1 項前
    段、第190 條第1 項前段、193 條第1 項、第195 條第1 項
    分別定有明文。本件被告占有之動物加損害於原告，已如前
    述，被告自應負損害賠償責任。
  (三)茲就原告據以請求被告賠償之項目及金額逐項審酌如下：
    1.醫療費用：
      本件原告支出醫療費用，共計44,121元，有醫療收據可稽
      （詳原證1） ，且為被告所不爭執，原告自得請求全部之
      醫療費用。
    2.工作損失：
      原告主張其原任職於貫榮實業有限公司擔任操作員一職，
      每月收入為22,000元。原告左橈骨遠端骨折，經醫師診斷
      「兩個月內不宜從事粗重工作，宜繼續接受復健治療」，
      使原告於事發後至未來2 個月共計8 個月因喪失勞動能力
      總計損失176,000 元，已據提出在職證明書（原證3） 、
      診斷證明書（原證2） 為證，且為被告所不爭執，原告自
      得請求此部分之損失。
    3.增加生活上需要：
      原告主張：(1)原告住院期間由看護照料，每日費用2,000
      元，3 日共6,000 元。(2)原告受傷害時起至98年1 月14日
      共計看診21次；97年12 月31 日起至98年3 月5 日止於元
      德診所接受復建治療共8 次，並經醫師囑言原告仍宜繼續
      接受復建治療長達2 個月，依每星期接收一次治療之推算
      ，原告仍需接受8次 復建治療，以每次車費（計程車來回
      一趟之費用）200 元，21次門診、16次復建治療共計7,40
      0 元等事實，被告未到場爭執，原告自得請求此部分之費
      用。
    4.精神慰藉金：
      (1)按法院對於慰撫金之量定，應斟兩造之身分、地位及經
        濟狀況等關係定之（最高法院57年度臺上字第1663號判
        決意旨、74年度第9 次民事庭會議決議要旨參照）。
      (2)本院經審酌本件事故，致原告受有左橈骨遠端骨折之傷
        害。原告為作業員，原告目前無不動產。被告為推拿師
        ，家庭小康。另考量被告為動物占有人，認為原告請求
        被告賠償之精神慰撫金，以50,000元為允當。
    5.綜上，被告應賠償之數額共為283,521 元（44,121元＋
      176,000 元＋6,000 元＋7,400 元＋50,000元＝283,521
      元）。惟被告前已給付原告1,1000元，已據原告於刑案偵
      查中陳明，則原告得請求被告賠償之數額共為272,521 元
      （283,521 元－1,1000元＝272,521 元）。
  (四)從而，原告請求被告給付272,521 元，為有理由，應予准許
    。原告逾此部分之請求，為無理由，應予駁回。
  (五)原告勝訴部分，判決所命給付之金額未逾50萬元，法院應依
    職權宣告原告得假執行，並依職權酌定被告供擔保免為假執
    行之金額。
  (六)本件事證已臻明確，原告其餘攻擊防禦方法及所提之證據，
    經審酌後認於本判決結果不生影響，爰不一一論述，附此敘
    明。
五、結論：原告之訴為一部有理由，一部無理由，依民事訴訟法
    第385 條第1 項前段、第79條、第389 條第1 項第5 款、第
    392 條第2 項，判決如主文。
中    華    民    國    98    年    9     月    9     日
                  民事第一庭    法  官  李世貴
以上正本係照原本作成
如對本判決上訴，須於判決送達後20日內向本院提出上訴狀
中    華    民    國    98    年    9     月    9     日
                                書記官  蘇哲男


司法院資訊處製作；財團法人民間司法改革基金會備份。
